【裁判字號】    92,易,1479
【裁判日期】    920626
【裁判案由】    竊盜
【裁判全文】
臺灣高雄地方法院刑事判決                        九十二年度易字第一四七九號
    公訴人  臺灣高雄地方法院檢察署檢察官
    被  告  丙○○
右列被告因竊盜案件，經檢察官聲請簡易判決處刑（九十二年度偵字第九二五一號）
，茲因本院認其不宜以簡易判決處刑（九十二年度簡字第二○三四號），而改依通常
程序為第一審審判，並判決如左：
    主  文
丙○○攜帶兇器竊盜，未遂，處有期徒刑伍月，如易科罰金，以參佰元折算壹日。緩
刑參年。
    事  實
一、丙○○於民國九十二年四月二十六日中午時分，騎乘機車行經高雄縣燕巢鄉○○
    路靜和醫院時，見該院大門左側空地置放屬甲○○所有之貨櫃屋一只，且無人看
    守，竟因經濟拮据，遂基於意圖為自己不法所有之竊盜及詐欺取財犯意，先撥打
    電話予不知情之貨櫃資源回收商乙○○，著手向其佯稱：伊姓陳，該貨櫃屋係伊
    所有，願以低價出售等語，致使乙○○陷於錯誤，而同意以新臺幣（下同）一萬
    二千元向其購買，雙方並約定於翌日乙○○移離貨櫃屋時，由乙○○給付現金，
    再於翌日下午三時許，由乙○○偕同不知情工人黃國富依約前往上址時，利用黃
    國富以其所有客觀上具危險攻擊性之兇器電動切割機，切割該貨櫃屋之方式，破
    壞呂國對該貨櫃屋之支配管領力，而著手竊取該貨櫃屋。嗣於黃國富使用電動切
    割機切割該貨櫃屋之際，即為甲○○發現，而報警循線查獲丙○○，丙○○因而
    未向乙○○詐得任何財物，亦未竊得該貨櫃屋而未遂。
二、案經甲○○訴由高雄縣政府警察局岡山分局移送臺灣高雄地方法院檢察署檢察官
    偵查起訴。
    理  由
一、訊據被告丙○○固不否認於右揭時、地，將右揭貨櫃屋以一萬二千元之代價，出
    售予被害人乙○○，並於被害人乙○○證人黃國富前往上址以電動切割機切割該
    貨櫃屋時，為警循線查獲等情，惟矢口否認有何竊盜及詐欺取財犯行，辯稱：伊
    以為該貨櫃屋係無人所有等云云。
二、經查：右揭犯罪事實，業據告訴人甲○○、被害人乙○○及證人黃富國，分別迭
    於警訊、偵查及本院審理時指述及證述明確，並有贓物認領保管收據一紙及現場
    照片四幀在卷可資佐證，被告雖以前揭情詞置辯，惟其既其向被害人佯稱其姓陳
    ，而不敢告知真實姓名，且其自承九十二年四月二十六日中午時分，原欲往旗山
    參加喜宴，但因身上沒錢，所以在看到貨櫃屋後，就決定不去參加喜宴等語（見
    本院九十二年六月十二日審理筆錄），加以前揭貨櫃屋設有二司鐵門及二窗戶，
    窗戶外面並設有鐵窗，有前揭現場照片在卷可按，客觀上顯非他人棄置之物，並
    參酌被告尚能以一萬二千元不菲之價格，將之出售予被害人乙○○，則其辯稱誤
    以為該貨櫃屋係無人所有等云云，自不足採信。從而，本件至此事證已臻明確，
    被告犯行洵堪認定，應依法加以論科。
三、按刑法第三百二十一條第一項第三款之攜帶兇器竊盜罪，其所謂兇器並無種類限
    制，凡足以對人之生命、身體、安全構成威脅，在客觀上顯具有行兇之危險性均
    屬之，最高法院八十年度臺上字第四三０九號判決可資參酌，故依前揭見解，電
    動切割機自屬兇器無誤，是核被告所為，係犯刑法第三百二十一條第二項、第一
    項第三款之攜帶兇器加重竊盜未遂罪，及同法第三百三十九條第三項、第一項之
    詐欺取財未遂罪，並均依刑法第二十六條前段規定，按既遂犯之刑減輕之。其利
    用不知情之證人黃國富竊取貨櫃屋，應論以間接正犯。又其以一行為，觸犯前揭
    二罪名，為想像競合犯，應從一重之攜帶兇器加重竊盜未遂罪處斷。公訴人雖於
    論罪及所犯法條欄，僅認被告觸犯刑法第三百二十條第三項、第一項之普通竊盜
    未遂罪，惟公訴人既於犯罪事實欄載明被告利用不知情之證人黃國富，以電動切
    割器竊取貨櫃屋，則公訴人顯已就被告所犯攜帶兇器加重竊盜罪，提起公訴，自
    無庸再由本院變更起訴法條。又公訴人雖未論以被告詐欺取財未遂罪部分，惟此
    部分既與已起訴之攜帶兇器加重竊盜未遂罪部分，有裁判上一罪關係，已詳如前
    述，本院自得併予審理。爰審酌被告之犯罪動機、目的、手段，與生活狀況、品
    行、智識程度，其犯後雖仍飾詞卸責，惟已和告訴人甲○○達成和解，賠償其所
    受損害等一切情狀，量處如主文所示之刑，並諭知易科罰金之折算標準，以示儆
    懲。末按，被告前未曾受有期徒刑以上刑之宣告，有臺灣高等法院被告全國前案
    紀錄表可按，其因一時失慮，偶罹刑典，經此偵審程序後，當知所警惕，信無再
    犯之虞，併參酌告訴人已具狀表示不願再追究本案，本院因認所宣告之刑以暫不
    執行為適當，併予宣告緩刑三年，以啟自新。
據上論斷，應依刑事訴訟法第四百五十二條、第二百九十九條第一項前段，刑法第三
百二十一條第二項、第一項第三款、第三百三十九條第三項、第一項、第二十六條、
第五十五條、第七十四條第一款，罰金罰鍰提高標準條例第一條前段、第二條，判決
如主文。
本案經檢察官洪信旭到庭執行職務。
中      華      民      國    九十二    年      六      月    二十六    日
                                  臺灣高雄地方法院刑事第五庭
                                      法  官    劉傑民
右正本證明與原本無異。
如不服本判決，應於判決送達後十日內，向本院提出上訴狀。
                                      書記官    林秀珍
中      華      民      國    九十二    年      六      月    二十六    日


司法院資訊處製作；財團法人民間司法改革基金會備份。
